臺灣高等法院刑事判決　　　　　　　　96年度上重訴字第15號
上　訴　人
即　被　告　丙○○
選任辯護人　梁育純　　律師
　　　　　　何兆龍　　律師
上　訴　人
即　被　告　戊○○
選任辯護人　沙　洪　　律師
上　訴　人
即　被　告　丁○○
選任辯護人　王永森　　律師
上　訴　人
即　被　告　乙○○
選任辯護人　蔡明熙　　律師
上　訴　人
即　被　告　甲○○
選任辯護人　王淑琍　　律師
上列上訴人因違反毒品危害防制條例案件，不服臺灣臺北地方法
院95年度重訴字第 117號，中華民國95年12月29日第一審判決（
起訴案號：臺灣臺北地方法院檢察署95年度偵字第 9661、10340
、10625號，移送併辦案號：95年度毒偵字第18905號），提起上
訴，本院判決如下：
    主  文
原判決撤銷。
丙○○、戊○○、丁○○、乙○○、甲○○共同運輸第一級毒品
，丙○○處無期徒刑，褫奪公權終身。戊○○累犯，處有期徒刑
拾參年。丁○○、乙○○、甲○○各處有期徒刑拾貳年。扣案如
附表一所示之第一級毒品海洛因沒收銷燬之；如附表二所示之物
均沒收。
    事  實
一、戊○○（綽號「同學」）前因施用毒品案件，經臺灣板橋地
    方法院以94年度簡字第1603號刑事簡易判決判處有期徒刑六
    月確定，於民國（下同）94年 7月29日易科罰金執行完畢，
    又因竊盜案件，經同法院以94年度易字第 203號刑事判決有
    期徒刑六月確定，於94年 9月22日易科罰金執行完畢，猶不
    知悔改。其與丙○○、丁○○、乙○○（綽號「古呆」）、
    甲○○（綽號「阿吉」）五人，均明知毒品海洛因係屬毒品
    危害防制條例第2條第2項第 1款所列之第一級毒品（下稱海
    洛因），並屬行政院依據懲治走私條例第2條第4項規定公告
    之管制進口物品（係「懲治走私條例公告管制物品項目及其
    數額」甲項第 4款規定之管制進出口物品），未經許可不得
    運輸，亦不得私運進口，竟共同基於私運及運輸管制進口物
    品第一級毒品海洛因及行使偽造私文書之犯意聯絡，策劃至
    泰國取得海洛因後以包裹快遞寄送之方式走私入境，並由乙○○於95年4月19日上午3時34分許，將桃園縣龜山鄉○○村
    ○○街 315號，及行動電話門號0000000000號以簡訊傳送予
    甲○○轉知丙○○，作為寄送海洛因包裹之地址及聯絡電話
    ，再由丙○○與丁○○於同年月21日搭機同赴泰國接洽進口
    海洛因及安排走私入境事宜，復於同年月26日某時許，向真
    實姓名年籍不詳綽號「阿龍」之成年男子取得（無證據認定
    係以金錢購入）海洛因二包（合計淨重 1280.44公克，純度
    73.61%，純質淨重942.53公克）後，旋即將上開海洛因置入
    一挖空之大理石製品內密封，再置於紙盒內，以NO.315 XIN
    XIN ST.DADANG VILLAGE GUEIS HAN SHIANG TAOYUAN TAI-
    WAN（即桃園縣龜山鄉○○村○○街315號）為收件地址，以
    CHEN MING HUY （即陳明輝）為收件人，門號0000000000號
    之行動電話為聯絡電話，利用不知情之聯邦快遞公司人員，
    於同日自泰國空運運輸至台灣地區，乙○○並於同日投宿於
    上址長樂旅社，等待該海洛因包裹之遞送，丙○○與丁○○
    則旋於翌日搭機返臺，該海洛因包裹於同年月28日經由空運
    抵達桃園國際機場後，經財政部台北關稅局查驗時，發現該
    包裹內夾藏疑似海洛因之毒品，乃將之扣押後移由法務部調
    查局處理，法務部調查局為查緝上開毒品來源，將之交由聯
    邦快遞公司依正常程序遞送，乙○○於同日上午囑付不知情
    之長樂旅社服務人員己○○代為領取收件人為「林明輝」之
    包裹後辦理退房，並將丙○○交付不詳原因取得之陳明輝中
    華民國國民身分證（下稱身分證）正本及影本各一紙，及其
    至桃園縣龜山鄉○○○路某刻印店，利用不知情之成年刻印
    師傅偽刻「陳明輝」之印章一枚，置於長樂旅社櫃檯，作為
    領取該海洛因包裹之用。95年4月28日下午5時許，聯邦快遞
    公司人員前往長樂旅社，索取「陳明輝」之委託書進行該海
    洛因包裹之通關，不知情之己○○遂出示乙○○所交付「陳
    明輝」之身分證，並於委託書簽章人欄蓋用「陳明輝」印文
    一枚後，交付予聯邦快遞公司人員收存而行使之，均足以生
    損害於財政部台北關稅局對於貨物通關管理之正確性及「陳
    明輝」本人，嗣於同年4月29日上午9時40分許，聯邦快遞公
    司人員至長樂旅社遞送該海洛因包裹，並由己○○代為簽收
    領取，乙○○於同日上午11時30分許，撥打電話向己○○確
    認該海洛因包裹已送達長樂旅社後，旋即與甲○○、丙○○
    於同日及翌日前往長樂旅社附近察看有無警調人員及偵防車
    ，並由丁○○負責查詢確認長樂旅社附近停放車輛之車號是
    否為偵防車，伺機領取該海洛因包裹。丙○○並於同年 4月
    30日晚間駕駛車號 2199-MS號寶馬廠牌自用小客車搭載丁○○，與戊○○駕駛車號 9B-9858號賓士廠牌自用小客車前往
    長樂旅社附近接應，且於同日晚間8時許及9時許，先後由戊○○、丙○○與丁○○進入長樂旅社探查，同日晚間 9時24
    分許，乙○○撥打電話予計程車司機曾春德，要求不知情之
    曾春德駕駛計程車前往長樂旅社，並於同日晚間10時40分許
    撥打電話予己○○，要求己○○將該海洛因包裹交付停靠於
    長樂旅社門口計程車內之司機曾春德，監控埋伏於長樂旅社
    內之法務部調查局人員旋即當場逮捕曾春德，丙○○在長樂
    旅社巷口對面新興路上見狀，準備駕駛上開 BMW牌自用小客
    車逃逸之際，為法務部調查局人員當場逮捕，丁○○則趁隙
    搭乘戊○○駕駛之上開賓士牌自用小客車離去，並旋與戊○○將該賓士牌自用小客車停放於桃園縣林口鄉○○○路路口
    後返回現場，欲將該 BMW牌自用小客車駛離時，為埋伏在附
    近之法務部調查局人員逮捕，並扣得附表一及附表二編號一
    至十四所示之物，乙○○及甲○○則分別於同年5月9日下午
    4時許、同年5月11日晚上11時許，在桃園縣龜山鄉○○村○○○街49號3樓之2、桃園縣龜山鄉○○路之OK便利商店旁，
    為法務部調查局人員持臺灣臺北地方法院檢察署檢察官核發
    之拘票拘提到案，並扣得如附表二編號十五所示之物。
二、案經法務部調查局航業海員調查處移送臺灣臺北地方法院檢
    察署檢察官偵查起訴及移送併案審理。
    理  由
壹、證據能力方面
一、按被告以外之人於審判外之言詞或書面陳述，除法律有規定
    者外，不得作為證據，刑事訴訟法第159條第1項固定有明文
    ；惟被告以外之人於審判外之陳述，雖不符刑事訴訟法第15
    9條之1至第159條之4之規定，而經當事人於審判程序同意作
    為證據，法院審酌該言詞陳述作成時之情況，認為適當，亦
    得為證據，同法第159條之5第 1項亦有明文。證人即長樂旅
    社服務人員己○○及證人陳明輝於法務部調查局所為之證述
    ，雖均屬審判外之陳述，然檢察官、被告丙○○、戊○○、
    丁○○、乙○○、甲○○及其等辯護人於本院審理時對上開
    證人之法務部調查局筆錄之證據能力並未爭執，本院審酌前
    開證人於法務部調查局所為之供述，係於案發之初立即製作
    ，對案發情況之記憶當甚為清晰，不致發生一般傳聞證據中
    證人記憶瑕疵之風險，且其證述情節與事實相符，復無何不
    法取證之問題，足認前揭證人於法務部調查局之審判外陳述
    ，具有證據能力。
二、法務部調查局調查人員分別自 95年4月25日上午10時起至同
    年 5月24日上午10時止、95年4月28日上午10時起至同年5月
    27日上午10時止、95年4月13日上午10時起至95年5月12日上
    午10時止，對被告丙○○使用之門號0000000000號行動電話
    、被告乙○○使用之門號0000000000號行動電話、被告甲○○使用之門號0000000000號行動電話進行監聽，有卷附臺灣
    臺北地方法院檢察署 95年4月25日95年北檢大結聲堅續字第
    000521號通訊監察書、 95年4月28日95年北檢大結聲監續字
    第000546號通訊監察書可佐（見偵字第9661號卷一第72至77
    頁），足見該等通訊監察，於法並無不合，復經原審依刑事
    訴訟法第165條之1第 2項所示之方法進行調查，製有勘驗筆
    錄在卷可稽（見原審卷一第153至222頁），是該通訊監察及
    其派生證據，均具有證據能力。
貳、實體方面
一、訊據上訴人即被告丙○○、戊○○、丁○○、乙○○、甲○○等人均矢口否認有何運輸、私運管制物品即第一級毒品海
    洛因及行使偽造私文書等犯行，被告丙○○辯稱：伊前往泰
    國係因商務、旅遊及參觀車展，扣案之海洛因包裹係被告乙○○所有，與伊無涉云云；被告戊○○辯稱：伊與被告丁○○、乙○○、甲○○並不相識，伊係在不知情之情況下，依
    被告丙○○之指示到達長樂旅社，伊自始至終均不知丙○○
    到達長樂旅社之目的云云；被告丁○○辯稱：伊與丙○○前
    往泰國純屬觀光遊玩，對於扣案包裹由何人寄出，如何寄出
    ，寄給何人，裡面裝何物完全不知情，伊係在不知情下受人
    利用查詢該包裹資料及車號云云；被告乙○○辯稱：伊不知
    丙○○欲運輸毒品，在無任何代價下，受其利用，因而提供
    包裹之地址並轉交代收人之身分證及印章，在包裹送達，有
    所懷疑後，立即停止提領，伊對於丙○○等人如何前往運毒
    及遭查緝完全不知情云云；被告甲○○辯稱：伊當時搭載乙○○至長樂旅社附近，不知乙○○作何事，伊沒有參與本案
    運輸毒品犯行云云。惟查：
  (一)本案裝有內藏海洛因之大理石製品包裹，重達10.5公斤，係
    於95年 4月26日經由聯邦快遞公司自泰國空運來臺，收件地
    址為NO.315 XIN XIN ST.DA DANG VILLAGE GUEIS HANSHIAN
    G TAOYUAN TAIWAN（即桃園縣龜山鄉○○村○○街315 號）
    ，收件人為 CHEN MING HUY（即陳明輝），提單及發票上之
    聯絡電話為0000000000號，嗣於同年月29日由長樂旅社服務
    人員己○○代為簽收領取，有發票、提單、簽收紀錄單等件
    在卷可稽（見原審卷二第382頁至第384頁）。又該大理石製
    品經拆解後起出之白色粉末二包，經送請法務部調查局鑑定
    結果，均含第一級毒品海洛因成分（合計淨重 1280.44公克
    ，空包裝總重80.97公克，純度73.61﹪，純質淨重942.53公
    克），亦有法務部調查局95年6月29日調科壹字第020008100
    號鑑定通知書一紙附卷足憑（見偵9661號卷二第72頁）。足
    認上開自泰國由聯邦快遞公司寄送至我國之大理石製品包裹
    內確夾藏第一級毒品海洛因無訛。
  (二)被告丙○○、丁○○確於95年 4月21日前往泰國，並於同年
    月27日回國，為其二人所不否認，並有入出境查詢結果附卷
    足憑（見偵9661卷一第84至85頁）。雖二人均稱：前往泰國
    是為了商務及觀光，然其等就在泰國從事的活動、曾到哪些
    景點遊玩、住宿方式等情，丁○○先於95年5月1日偵查及羈
    押庭訊中供稱：伊與丙○○於今年3月20日及4月20日共出國
    二次，二次都是去曼谷，單純去玩；出國時二人是「分開住
    「等語（偵9661卷87至89頁），於 95年6月13日偵查中則稱
    ：去泰國的曼谷、普吉島、清邁等地（見偵 9661卷一164頁
    、聲羈193卷第9頁）。被告丙○○於95年5月1日偵查中則稱
    ：伊去泰國是去做水上摩托車生意；伊與丁○○一起去泰國
    二次，是同住「一個房間」，去清邁及曼谷（見偵9661卷一
    第94至95頁）。於95年5月1日羈押庭訊中則稱：伊與丁○○
    曾一起去泰國二次，是要去談水上摩托車的生意，丁○○是
    伊帶她一起去玩（見聲羈193號卷13頁）。於95年6月27日警
    詢時則改稱：伊與丁○○第一次去泰國是帶她去看車展，第
    二次是去訂車及遊玩，二次均僅到曼谷，並沒有到清邁..伊
    到泰國都只是看車展，與泰國方面並沒有生意往來（見偵96
    61卷二第4至5頁），二人所言矛盾不一，顯有未合，已足見
    其畏罪情虛之情。而丙○○於前往泰國前，曾指示乙○○辦
    理一支新的手機門號並提供收受包裹之地址等情，亦經證人
    即乙○○於95年5月9日警詢時稱：「阿進」向伊表示他有一
    件包裹要寄來，叫伊幫他找一處收件地址，並叫伊負責代領
    該件包裹，伊於 95年4月中旬就先將長樂旅社之地址告訴「
    阿進」派來之小弟「阿弟仔」（即甲○○）。且伊在 94年4
    月20日左右，經伊認識之旅社女中「基隆姐仔」（即證人己○○）同意幫伊代領該件包裹... 丙○○拿一萬元叫伊去申
    請一支新門號手機，交待伊新門號不能與別人聯絡 .. 伊將
    申請門號之單據交給「阿弟仔」，並將長樂旅社之地址以簡
    訊方式告訴「阿弟仔」... 包裹上之電話是丙○○叫伊申請
    的等語甚詳（見偵字第 10340號卷第5至6頁）；而丙○○於
    95年 4月27日入境回台後，立即於次日（28日）交付「陳文
    輝」之身份證予乙○○，並指示乙○○影印該身份證影本及
    偽刻「陳明輝」之印章，交予長樂旅社櫃台人員收取包裹等
    情，復迭據乙○○於 95年5月9日警詢中稱：95年4月28日上
    午10時許，確實受綽號「阿進」指示，並交付伊一張「陳明
    輝」身分證正本，且要伊去影印「陳明輝」身分證影本及刻
    印一枚印章，至桃園縣龜山鄉○○街 315號長樂旅社交給櫃
    台人員... 丙○○交付伊「陳明輝」身分證正本，並要伊去
    影印該身分證及刻印（見偵10340號卷第5、6頁）；於95年8
    月3日警詢時稱：95年4月28日在龜山鄉○○○路碰到丙○○
    ，丙○○就拿「陳明輝」的身份證給伊，告訴伊包裹收件人
    就是這個人的名字，並叫伊自行去刻「陳明輝」的印章，這
    樣才能領到包裹（見偵 9661號卷二第92頁）；於原審95年8
    月24日準備程序時證稱：是丙○○拿「陳明輝」身分證給伊
    ... 印章是丙○○叫伊去刻的，他說要有印章跟身分證才能
    領到包裹（見原審卷26頁背面、27頁背面），於原審95年11
    月15日審理時證稱：扣案之陳明輝印章係伊去代刻的，在桃
    園縣龜山鄉○○○路的刻印店... 是丙○○委託我的等語綦
    詳（見原審卷一第 328頁背面）。倘該夾藏毒品之包裹非被
    告丙○○、丁○○於前往泰國時安排寄送回臺灣，何以其等
    二人對於至泰國「旅遊」之行程交代不清且互相矛盾，且該
    包裹何以留有乙○○受丙○○指示新申辦之0000000000行動
    電話號碼作為聯絡電話？並係以乙○○提供予丙○○之「桃
    園縣龜山鄉○○村○○街 315號」作為收件地址？又丙○○
    返國後，進而交付包裹收件人「陳明輝」之身分證予乙○○
    作為收受包裹之用，被告丙○○就本件包裹寄達之時間、包
    裹上之詳細資料，並備妥收件人之身分證件及如何收受包裹
    等全部運輸之細節，均出於縝密之策畫，顯然其前往泰國之
    前，即擬以如上之方式寄送運輸海洛因包裹，所辯本件包裹
    非其自泰國寄發，核無足採。
  (三)被告五人對前揭大理石製品包裹內夾藏有大量毒品均已知悉
    等情，分別業據：
  1.被告甲○○於95年 5月12日警詢時稱：因「古呆」（即乙○○）於95年4月29日中午撥打伊 0000000000電話，他準備於
    30日要去桃園縣龜山鄉○○街上一家旅社拿裝有毒品的包裹
    ，請伊當天替在旅社附近看前看後，並注意有無可疑之人物
    或車輛出現（見偵10625號卷第4頁背面）。於同日偵查時亦
    稱： 95年4月30日傍晚時問乙○○，他有大概跟伊講一下是
    毒品的東西，伊前二天心裡大概知道是海洛因毒品（同上卷
    第46頁）。於羈押庭訊時稱：伊陪乙○○前往旅社時，已大
    概知道林要領海洛因等語（見聲羈字第220號卷第7頁）。
  2.被告乙○○於95年5月9日警詢時稱：伊知道該包裹會有問題
    ，可能是不法的東西... 伊大概心裡知道該件包裹是不法的
    東西，所以伊不敢去領... 伊確實是在聯邦快遞公司打電給
    伊以後，才知道該包裹內應有不法物品（見偵10340號卷第7
    、8、10頁背面）。於95年8月14日警詢中稱：丙○○交給伊
    「陳明輝」身分證及刻印章時，伊才明確知道包裹一定有違
    法東西（見偵 9661號卷二第94頁）。於原審95年8月24日準
    備程序時供稱：當時伊覺得那包裹會出問題，所以伊不敢領
    .. 因為身分證上的照片不是丙○○的照片.. 可能裡面會有
    不法的東西等語（見原審卷一第26至27頁）。
  3.被告丙○○雖一再否認夾藏毒品之包裹非伊所有，當日到現
    場是為了購買毒品云云，惟本件包裹係被告丙○○與丁○○
    自泰國寄送至臺灣之事實，經本院認定如前述，且丙○○於
    95年 6月27日警詢時稱：當日伊與許守財見面之用意是要幫
    伊調取海洛因毒品（見偵9661號卷第11頁背面），惟於原審
    時則改稱：當天是甲○○約伊到現場，伊要甲○○幫伊購買
    毒品（見原審卷一第306頁），前後所言歧異，顯難採信。
    復再佐以：證人即被告乙○○於95年5月9日警詢時稱：該
    夾藏毒品之包裹不是伊的，是丙○○叫伊找收件地址，並叫
    伊替他代領... 該包裹貨主是丙○○..95 年4月30日下午，
    伊與甲○○、丙○○見面，丙○○要伊想辦法去領包裹，或
    叫計程車去領包裹（見偵 10340號卷第6頁背面、第8頁）；
    於羈押庭訊時亦稱：95年 4月30日伊不敢去領包裹，外號「
    阿進」之人打電話給伊，叫伊請計程車去拿... 在伊叫計程
    車司機時，伊已知道包裹是泰國寄來的（見聲羈209號卷第7
    頁）。被告甲○○於 95年5月12日警詢時稱：伊不知道貨
    主到底是「古呆」，還是綽號「兄的」朋友... 伊都叫「兄
    的」之人為「進哥」（即丙○○）..95 年4月20幾號，「進
    哥」叫伊聯絡「古呆」（即乙○○），見面後就由他們二人
    自行至停車場見面談事情..95 年4月30日「古呆」要去長樂
    旅社領毒品包裹，故伊認為該毒品應該是與「進哥」有關..
    . 當天「古呆」若將毒品包裹領出來，應該會交給「進哥」
    ，因為伊當日在長樂旅社附近看到丙○○，故伊會這樣認為
    ... 而95年 4月27日伊傳「老哥，古呆說漂亮女生還沒到」
    之簡訊給丙○○，是表示所收領之包裹尚未到達，「漂亮的
    女生」是指海洛因等語（見偵10625號卷第5頁正、背面、第
    6頁、第9頁背面）。被告丁○○於95年5月1日警詢時稱：
    95年 4月30日下午5、6點，丙○○打電話表示要來接伊去桃
    園..  在車上伊有聽到丙○○以手機與其他朋友聯絡，談論
    話題都與毒品有關，... 丙○○告訴伊，最近有一批毒品要
    進來，目前放在長樂旅社內，伊是來旅社探探消息的 .. 丙○○是要來收這批毒品的等語（見偵9661號卷一第30頁）。
    均明白證述被告丙○○與本件包裹密切相關，被告丙○○前
    開所辯，無非事後卸責之詞，委無足取。
  (四)又於包裹寄達前，被告乙○○即於 95年4月26日至28日間投
    宿於長樂旅館內，期間並向證人即旅館女中己○○表示希望
    旅社能為其代收包裹，經己○○應允後，乙○○於28日上午
    退房後未久，隨即返回旅社交付「陳明輝」之身分證及印章
    予己○○一情，業據證人己○○證述在卷（見偵9661號卷一
    第7頁）。證人己○○進而證稱：95年4月29日包裹寄達後，
     4月30日晚間8至9時許，戊○○至旅社內詢問是否有「小陳
    」之人，丙○○、丁○○亦藉口前來投宿旅社...22 時30分
    許，乙○○打電話來說「等一下包裹，有一台計程車去，妳
    再拿給他好了」，後來確有一台計程車停在旅社門口，停了
    約10多分鐘，計程車司機都不下車，也不跟本旅社人員講話
    ，好像在等待似的（見偵9661號卷一第8至9頁），核與被告
    乙○○於警詢所稱：丙○○要伊叫不認識的計程車去領包裹
    ，事實上伊還是叫伊認識的計程車司機曾春德去長樂旅社，
    叫旅社人員拿東西給他等語、證人曾春德於警詢及原審中證
    稱：叫車的人伊不認識，但以前有叫過車，叫車的人叫伊開
    到長樂旅社... 並沒有說要載什麼人，他叫伊停在那邊，就
    會有人來坐，伊在長樂旅社前面等候了5、6分鐘等語（見偵
    96 61號卷一第5頁背面、原審卷二第284至286頁）大致相符
    ，雖證人曾春德就乙○○究係路邊攔車或電話叫車、前往長
    樂旅社究係等人抑或拿包裹等細節供述與事實未盡一致，惟
    其受託前往長樂旅社與乙○○所為供述並無出入，無礙於事
    實之認定。
  (五)被告甲○○雖稱伊係受乙○○之委託，於案發當日至現場注
    意是否有可疑車輛及人物，惟甲○○於95年 5月12日警詢時
    自承：乙○○曾將長樂旅社之地址以簡訊之方式告訴伊，伊
    再轉告予丙○○；伊並曾聽到丙○○要乙○○申辦一支新的
    手機門號，並曾見乙○○將一紙記載有電話號碼之紙條交予
    丙○○等語（見偵10625號卷第7頁），足見被告甲○○於丙○○前往泰國前，已與丙○○、乙○○互有聯繫、並代其等
    二人聯絡相關事項。再對照甲○○所使用之0000000000號行
    動電話之通訊譯文，乙○○於95年 4月26日、27日分別在電
    話中向其表示「在等東西」、「照正常昨天東西就應該收到
    了」之後，甲○○隨即在27日傳送內容為「老哥，古呆說漂
    亮的女生還沒到」之簡訊予丙○○，並於電話接通後，對丙○○表示乙○○已於旅社內等二天等情；甲○○並於 96年4
    月28日13時07分許，更詢問乙○○「陳明輝」印章刻好沒；
    並於案發當日下午，與丙○○、乙○○於文德二路之公司內
    會合、嗣乙○○更打電話告知伊已進入旅社內。綜合以上各
    情，已足認定被告甲○○確有參與本案，絕非僅止於案發當
    日為乙○○注意是否有可疑車輛。
  (六)被告戊○○與丙○○於95年4月30日清晨4時10分30秒起即有
    密切之電話聯絡，至同日17時59分許，丙○○並指示戊○○
    至其指定之地點等待，有通訊譯文可證（ 見原審卷一第181
    至196頁 ），而丙○○於原審亦證稱：當日在到達長樂旅社
    前有碰過面，應該是中午以後，戊○○有買便當給伊... 之
    後他一直跟在伊後面等語（見原審卷一第303至304頁）。而
    戊○○當日（即95年4月30日）上午9時44分52秒傳送「我想
    好一套取貨的方法」之簡訊內容予丙○○，雖僅以該內容無
    法直接認定戊○○對於夾藏毒品之包裹是否知悉，但足堪證
    明戊○○對於丙○○有一在取得上有相當程度風險之包裹，
    具有相當程度之瞭解，否則又何須特別設計一套領取之方法
    。嗣被告戊○○進而於 95年6月13日警詢中稱：伊於海調處
    所言有些不實在，是丙○○打電話叫伊去龜山旅社搶東西，
    伊沒有理他... 丙○○的車在伊左後方一、二十公尺處...
    伊看到他下車走向旅社那邊去，伊又看到跟他同車之蔡小姐
    也下車，她眼睛看著旅社，向伊的車走過來，快到伊的車時
    ，她就半走半跑上了伊的車，蔡小姐叫伊趕快把車開走...
    伊把車開到復興路上的便利商店後，蔡小姐又叫伊把車開回
    去看看，伊怕有事不敢開伊的車回去，便搭計程車回去...
    看到有三、四個人押著丙○○就不敢過去，便到那邊的便利
    商店買東西，買完東西後，蔡小姐說丙○○的車留在那邊也
    不行，伊便與蔡小姐走到丙○○的車那邊... 當天到現場去
    是因為丙○○打電話跟伊說有好康的，叫伊過來，先在車上
    等語（見偵9661號卷一第158至159頁）。查海洛因係政府管
    制甚嚴之第一級毒品，被告丙○○運輸進口如此龐大之海洛
    因，必極謹慎小心，以免遭警查緝，除遭判處罪刑外，尚可
    能損失達數十萬元至數百萬元不等之利益（未必係販賣所用
    ），若非無涉之人，斷無令其參與本案犯行之餘地，以免消
    息走漏復又有多人朋分犯罪所得，必得不償失，更足資認定
    丙○○確已將包裹內容物即係毒品海洛因之情告知戊○○知
    悉，其當日受丙○○通知，前往長樂旅社查悉相關狀況並在
    車上等待，即係為伺機接應毒品以達運輸進口之目的。
  (七)被告丁○○與丙○○於95年 4月30日於長樂旅社附近停留時
    ，丁○○將車號以手機傳送簡訊給某不詳年籍林姓男子之方
    式，查詢長樂旅社附近是否停留有公務車資料之情，亦據丁○○於95年6月20日警詢時稱：因持手機號碼0000000000 號
    之林大哥認識交通隊，可以查詢車牌號碼，伊便將 5413-MV
    等 4個車牌號碼以傳簡訊方式告知林大哥... 而該四個車牌
    號碼是丙○○告訴伊的，也是丙○○要伊去查該四組號碼是
    否為公務車之用等語（見偵 9661號卷一第186頁背面）。被
    告丙○○於95年 6月27日警詢中亦自承：係伊要丁○○向林
    大哥查詢 MV-5413號車籍資料等語無訛（見偵9661號卷二第
    12頁背面），並有其等通訊譯文一件在卷可稽（見原審卷第
    186至189頁、第191頁、第199頁），足見被告丙○○、丁○○此舉目的即在過濾長樂旅社附近是否有檢警人員跟監查緝
    ，用以作為判斷何時進入長樂旅社提領包裹為宜，果被告等
    人並無運輸毒品進口之不法情事，又何以須如此大費周章？
    唯恐遭警方查獲？
  (八)被告甲○○、乙○○因在本件運輸海洛因互為分工，或已領
    有相當之報酬，或與乙○○約定將領取一定之報酬等情，復
    據被告甲○○於 95年5月12日警詢及偵查時稱：伊因貪圖乙○○答應事成後會給付伊五萬元之報酬而願意從中聯繫配合
    相關領取毒品包裹事時..  因為乙○○要事後給伊酬勞五萬
    元，家裡缺錢，就去幫他（見偵10625號卷第8、46頁）。於
    羈押庭訊時亦稱：事成後，乙○○要給伊五萬元，伊還沒拿
    到等語（見聲羈220號卷第7頁）。被告乙○○則於95年5月9
    日警詢中稱：丙○○先後有給伊二萬元，但他沒有講明是領
    取包裹的報酬（見偵 10340號卷第10頁）。95年8月3日警詢
    中稱：丙○○於95年 4月13日左右給伊一萬元，要伊去申請
    門號給他使用，隔幾天要伊找一個住址，準備作為寄包裹收
    件之用，過幾天主動給伊一萬元，伊共收了丙○○二萬元（
    見偵9661號卷二第89頁）。於原審審理時又證稱：丙○○拿
    二萬元給伊等語（見原審卷一第27頁）。
二、被告自計畫運輸毒品至遭員警查獲之經過情形，業據：
  (一)證人即法務部調查局航業海員調查處緝毒組組長陳朝維於原
    審審理時結證：之前我們從監聽中知道有販毒集團利用石頭
    夾帶毒品從泰國進口，後來監聽知道，乙○○傳簡訊長樂旅
    社的地址給甲○○，後來甲○○就找丙○○見面，見面後隔
    幾天丙○○就帶丁○○至泰國，在 4月28日財政部關稅局就
    查獲本案石頭夾帶毒品包裹，我們依正常程序由聯邦快遞公
    司於次日運送到長樂旅社後，我們向長樂旅社服務人員表示
    我們是調查員，請他們配合，並於當日上午10點左右開始進
    駐，我們在櫃檯後面的房間內監控，到了4月30日晚間8點多
    ，戊○○進入長樂旅社說要找「小陳」，隔一小時，丙○○
    進入旅社跟己○○說要投宿，己○○跟他說房間客滿，他就
    離開，我們在等誰要來領包裹，後來聽現譯快報，聽到丙○○說他要用計程車來領，後來到11點多，確實有一部計程車
    在外面等，司機一直不下車，己○○就接到乙○○的電話，
    他要己○○把包裹拿給計程車司機，因為包裹若交給計程車
    司機我們無法掌控，所以我們就跟己○○說包裹不能給計程
    車司機，己○○就要乙○○叫計程車司機自己進來拿，然後
    我們就抓計程車司機曾春德，經過5、6分鐘後，我們看到丙○○從長樂旅社旁邊的空地走到對街，要去開他的車，我們
    又對丙○○執行逮捕，隔了約 5至10分鐘，發覺戊○○、丁○○要去開丙○○的車，我們又逮捕戊○○、丁○○，本案
    海洛因包裹我們是在基隆海員調查處詢問丙○○時當場打開
    ，海洛因是粉狀，用塑膠袋裝起來塞在挖空的大理石製品中
    間等語（見原審卷一第287頁至第293頁）。
  (二)證人即桃園縣調查站緝毒組組長王正湧於原審審理時結證稱
    ：95年 4月28日我們接獲海員調查處陳朝維的通知，請我們
    就近守候勘查長樂旅社，次日上午大約 9點多，由我及三位
    同仁乘坐車號 5413-MV號白色箱型車到現場，在距離長樂旅
    社三、五十公尺外埋伏，就近監看人員進出情形，快遞人員
    將本案海洛因包裹交由長樂旅社服務人員己○○簽收後，我
    們請長樂旅社配合讓貨主來領貨，我們繼續派人守候，當天
    沒有什麼異狀，同年月 30日晚上7點，陳朝維電話通知說貨
    主準備前往長樂旅社領取包裹，要求我們前往新興街守候準
    備圍捕，同日晚間 8時15分，我們到現場看到一部黑色車號
     9B-9858號賓士車過去，裡面有三個人，這部車就停在長樂
    旅社旁邊，我就將情況通知在長樂旅社內之人員，我們特別
    注意這部車，那部車也在注意我們的車子，後來我們將車開
    往龜山方向，隔了三分鐘那部車也跟著我們的車過來，大約
    在晚間 8點40分左右，陳朝維撥打電話詢問我們偵防車的車
    號是否為5413-MV，我們下車察看確定是5413-MV，陳朝維跟
    我們說有兩部車遭察覺，要求我們的車撤離現場，我們就撤
    到林口附近等候消息，晚上 9點10分左右，陳朝維以電話通
    知我們，貨主準備於晚間10點長樂旅社關閉前拿取包裹，我
    就把車子開回桃園縣調查站換車，另外三位同仁坐上海員調
    查處的車子，我換完車後趕回來與海員調查處的人在中壢會
    合，在晚間10時26分我們開車經過新興街 350號附近，發現
    車號 9B-9858號賓士車往林口方向過來，速度很快，陳朝維
    要我們攔這部賓士車，因為是逆向，且賓士車的速度快，我
    們追不到，我們就在林口掃街，後來在晚間10時40分左右，
    發覺這部賓士車停在文化七路路口，車上已經沒有人，陳朝
    維那邊已經執行逮捕，我們就回去長樂旅社協助他們將人犯
    帶回海員調查處等語（見原審卷一第293頁反面至第296頁）
    。
  (三)證人即長樂旅社服務人員己○○於法務部調查局調查人員詢
    問時證以：乙○○於 95年4月26日投宿於長樂旅社，次日他
    跟我說他有一件包裹要寄到本旅社地址，他如果在旅社內就
    由他來收，他若不在則請長樂旅社人員幫他代收，同年月28
    日上午他表示要退房，再次拜託我要幫他收那件包裹，且告
    訴我如果要收包裹時需要收件人蓋章，他會將身分證、印章
    放在旅社櫃檯方便讓投遞包裹人員蓋章，後來他把陳明輝之
    身分證及印章放在櫃檯便離去，是日下午快遞人員至長樂旅
    社索取收件人之委託書時，我才注意乙○○所留之身分證及
    印章並非他本人，而是年紀比他小很多的陳明輝，隔天上午
    10時許，快遞人員前來投遞包裹，我就代收該包裹，同年月
     30日晚間8時許，戊○○至長樂旅社說要找「小陳」，當時
    我跟戊○○說，我這裡沒有「小陳」這個人，戊○○就說：
    喔，可能「小陳」還沒到，我到外面等，同日晚間 9點多，
    丙○○、丁○○進入長樂旅社表示要投宿，我跟他們說：本
    日外勞很多，房間客滿無法讓他們休息，同日晚間10時30分
    許，乙○○撥打電話給我，要我將代收之包裹交給計程車司
    機，後來確實有一輛計程車停在長樂旅社門口，停了約十分
    多鐘，計程車司機都不下車，也不跟我們旅社人員講話，好
    像在等待似的等語（見同上第9661號偵查卷卷一第7至9頁）
    。
  (四)證人陳明輝於法務部調查局調查人員詢問時證稱：扣案之陳
    明輝身分證是我的，我於93年7、8月間因要購買汽車曾將之
    交付台北縣中和市 BOS中古車買賣公司業務員何筱凡辦理過
    戶事宜，但何筱凡卻將我的證件遺失，我知道後立刻於93年
    8 月19日去平溪鄉警察局備案，並在平溪鄉戶政事務所辦理
    身分證補發，因 BOS中古車買賣公司倒閉，我已無法聯絡何
    筱凡等語（見偵18905號卷第11至12頁）。
  (五)依卷附通訊監察行動電話之簡訊（見偵9661號卷一第203至2
    04頁、偵 9661號卷二第45至46頁、第59頁、第98至103頁、
    第107頁、第130至131頁），及原審於95年9月29日當庭勘驗
    被告五人之監聽錄音光碟結果（見原審卷一第153至222頁）
    ，亦核與前開證人證述互核相符（詳如附件所示）。
  (六)參互上情，扣案之海洛因淨重高達 1280.44公克，市價不菲
    ，且運輸第一級毒品乃屬法定刑應處以死刑、無期徒刑之重
    罪，從事此非法行為之危險性極高，如未能掌握每一細節，
    且均由彼此瞭解及信任之人共同處理，極有可能因此洩密而
    遭查緝，被告五人若非共同策劃至泰國取得海洛因後以快遞
    寄送包裹之方式走私入境，且為避免以真實年籍資料取貨而
    遭警調人員查緝，何需預先以毫無相關之陳明輝作為收件人
    ，甚至將收件地址載為NO. 315 XIN XIN ST. DA DANG VILL
     AGE GUEI SHAN SHIANG TAOYUAN TAIWAN（即桃園縣龜山鄉
    ○○村○○街315號）之長樂旅社，又另以門號 0000000000
    五號之行動電話作為收件人之聯絡電話？且該包裹係於被告
    丙○○、丁○○自泰國返國前一日始從泰國委由聯邦快遞公
    司遞送，丁○○與丙○○同往泰國多次，行蹤語焉不詳，又
    共同藉口投宿長樂旅社，被告乙○○於該包裹寄出之日即投
    宿於長樂旅社，其間被告甲○○曾數度撥打電話向被告乙○○探詢該包裹是否已送達，收件人之印章是否業備妥，被告
    丙○○於返台後，於得知該包裹尚未寄達，即刻撥打電話向
    泰國之「阿龍」確認有無異狀，另與被告丁○○撥打電話向
    聯邦快遞公司查詢該包裹遞送之情形，復又連絡戊○○至長
    樂旅社佯稱欲取包裹，並「想好一套取貨的方法」，被告丙○○等五人，於知悉包裹已送達長樂旅社後，見附近狀況有
    異，並未立即領取，而採分工合作之方式，先至長樂旅社附
    近探查有無警調人員及偵防車，並由丁○○負責查詢車號，
    或分別佯稱投宿，或刺探旅社內狀況，或另叫計程車代為領
    取等，且被告五人於知悉長樂旅社附近可能有警調人員監控
    之狀況下，猶執意在 95年4月30日晚間至長樂旅社伺機拿取
    該包裹，被告五人若非明知該包裹內夾藏鉅量且價高之海洛
    因毒品，對其等之利益至關重要，又何以均為此等不尋常之
    舉止？
  (七)此外，並有財政部關稅局95年4月28日北遞移字第095010020
     4號函及報關資料、台北關稅局扣押貨物收據及搜索筆錄、
    車號 5413-MV之車籍資料、雙向通聯資料查詢等件在卷可考
    （見偵9661號卷一第66至68頁、第70頁、第105頁、偵18905
    號卷第 30至102頁），復有如附表二所示之物扣案可資佐證
    。
  (八)綜上，被告上揭所辯，均無非事後卸責之詞，不足採信。被
    告等就運輸、走私扣案之第一級毒品海洛因，及行使偽造私
    文書，有犯意聯絡及行為分擔至明。本案事證明確，被告犯
    行，已堪認定，應依法論科。
三、論罪科刑部分
  (一)被告行為後，刑法部分條文業於94年1月7日修正，同年2 月
    2日公布，並於95年7月1日施行，修正後即現行刑法第1條第
    1 項規定：「行為後法律有變更者，適用行為時之法律，但
    行為後之法律有利於行為人者，適用最有利於行為人之法律
    。」上開規定乃與刑法第 1條罪刑法定主義契合，而貫徹法
    律禁止溯及既往原則，係規範行為後法律變更所生新舊法律
    比較適用之準據法，是刑法第2條本身雖經修正，但刑法第2
    條既屬適用法律之準據法，本身尚無比較新舊法之問題，應
    一律適用裁判時即修正後刑法第 2條規定以決定適用之刑罰
    法律，合先敘明。而有關新舊法之比較，應就罪刑有關之共
    犯、連續犯、牽連犯加重等暨其他法定加減原因（如身分加
    減）與加減例等一切情形，綜其全部罪刑之結果而為比較後
    ，再適用有利於行為人之法律處斷，而不得一部割裂分別適
    用不同之新、舊法（最高法院24年上字第4634號、29年上字
    第964號判例意旨及最高法院95年度第8次刑事庭會議決議參
    照）。經查：
  1.刑法第28條共犯之規定，於修正前規定為：「二人以上共同
    實施犯罪之行為者，皆為正犯」，修正後則規定為：「二人
    以上共同實行犯罪之行為者，皆為正犯」，本條之修正理由
    係為排除陰謀共同正犯、預備共同正犯於本條所規定之正犯
    之外，而被告等就本案犯行具有犯意聯絡及行為分擔，且對
    於前開犯行業已實行犯罪行為，既屬實行正犯，則應依法律
    適用之原則依修正後刑法第28條規定論擬。
  2.毒品危害防制條例第4條第1項之運輸第一級毒品罪，法定刑
    為死刑或無期徒刑；處無期徒刑者，得併科新臺幣一千萬元
    以下罰金，惟依修正後刑法第 33條第5款規定：「主刑之種
    類如下：五、罰金：新臺幣一千元以上，以百元計算之」，
    是依修正後刑法，毒品危害防制條例第四條第一項之運輸第
    一級毒品罪所得科處之罰金刑最高為新臺幣一千萬元，最低
    為新臺幣一千元；然依修正前刑法第 33條第5款規定之罰金
    最低額一元計算，該罪之罰金刑最高額雖與新法同為新臺幣
    一千萬元，然最低額僅為新臺幣三元，比較上述修正前、後
    之刑法，自以修正前刑法較有利於被告等。
  3.修正後刑法關於累犯之規定，增列犯罪行為人之再犯係出於
    「故意」者，始有累犯加重之適用，而被告戊○○再犯本案
    運輸、走私第一級毒品及行使偽造私文書犯行，係出於故意
    ，則無論依修正前或修正後刑法第47條規定（修正後係刑法
    第47條第1項），均構成累犯，依刑法第 2條第1項前段之規
    定，應適用修正後刑法第47條第1項之規定。
  4.被告等所犯行使偽造私文書罪之目的在於運輸第一級毒品海
    洛因，依被告等行為時即修正前刑法第55條牽連犯之規定，
    應以一罪論，修正後刑法業已刪除第55條牽連犯之規定，則
    被告等前揭二罪應分論併罰，比較新舊法結果，行為時之法
    律即修正前刑法之規定對被告等較為有利。
  5.修正後刑法第55條規定：「一行為而觸犯數罪名者，從一重
    處斷，但不得科以較輕罪名所定最輕本刑以下之刑」，此但
    書科刑之限制，為法理之明文化，非屬法律之變更，自無比
    較新舊法比較之問題。
  6.修正前刑法第59條規定：「犯罪之情狀可憫恕者，得酌量減
    輕其刑」，修正後刑法第59條則規定：「犯罪之情狀顯可憫
    恕，認科以最低度刑仍嫌過重者，得酌量減輕其刑」，用語
    雖有不同，但實質內涵相同，係法院就刑之酌減審認標準見
    解之明文化，非法律之變更，自不生新舊法比較之問題。
  7.刑法第64條第 2項「死刑減輕者，為無期徒刑，或為15年以
    下12年以上有期徒刑。」、第 65條第2項「無期徒刑減輕者
    ，為 7年以上有期徒刑」等規定，亦已修正為：「死刑減輕
    者，為無期徒刑」，「無期徒刑減輕者，為20年以下15年以
    上有期徒刑」。經比較新、舊法，應以修正前之規定較有利
    於行為人。
  (二)按海洛因為毒品危害防制條例第 2條第2項第1款所列之第一
    級毒品，且係行政院依懲治走私條例第2條第4項所公告之「
    管制物品項目及其數額」甲項第四款規定之管制進出口物品
    ，有行政院臺財字第 06181號懲治走私條例公告管制物品
    項目及其數額在卷可佐（見原審卷二第 456頁）。又懲治走
    私條例第2條第1項所謂私運管制物品進口，係指由國外或自
    大陸地區私運管制物品，進入臺灣地區而言；輸入之既遂與
    未遂，又以是否已進入國界為標準；而運輸毒品罪祇以所運
    輸之毒品已實施運送為已足，並非以運抵目的地為犯罪完成
    之要件，區別該罪既遂或未遂，應以已否起運為準，既已起
    運，構成該罪之輸送行為即已完成，不以抵達目的地為既遂
    條件（最高法院95年度台上字第 298號判決參照）。核被告
    丙○○、戊○○、丁○○、乙○○、甲○○所為，均係犯毒
    品危害防制條例第4條第1項之運輸第一級毒品罪、懲治走私
    條例第 2條第1項之私運管制物品進口罪及刑法第216條、第
     210條之行使偽造私文書罪。被告持有第一級毒品之低度行
    為，為運輸第一級毒品之高度行為所吸收，不另論罪。被告
    等偽造印章、印文後，用以偽造私文書後持以行使，其偽造
    印章、印文為偽造文書之部分行為，偽造私文書之低度行為
    復為行使之高度行為所吸收，均不另論罪。被告等就上開犯
    行具有犯意聯絡及行為分擔，應論以共同正犯。被告等利用
    不知情聯邦快遞公司人員及己○○為運輸、走私毒品罪行，
    及利用不知情之成年刻印人員偽刻印章及己○○而為行使偽
    造私文書之行為，均屬間接正犯。被告等私運管制進口之毒
    品進口，係一行為觸犯運輸毒品及私運管制物品進口二罪名
    ，為想像競合犯，應從一重以運輸第一級毒品罪處斷（最高
    法院73年台覆字第17號判例參照）。被告等行使偽造私文書
    而運輸第一級毒品，所犯二罪間，有方法目的之牽連關係，
    應依牽連犯之規定論以運輸第一級毒品罪。公訴意旨雖認被
    告亦共同涉犯販賣第一級毒品罪，惟卷內並無積極證據認定
    被告有何意圖營利而販入或賣出之行為（並無以鉅額金錢購
    買或販售之事實），尚難遽以認定被告此部分販賣海洛因之
    行為，然公訴人認此部份與前開有罪部分具有裁判上一罪之
    牽連犯關係，爰不另為無罪之諭知。被告戊○○有如事實欄
    所示論罪科刑之情形，有本院被告前案紀錄表一件附卷可參
    ，其前受有期徒刑執行完畢，於五年內故意再犯本件有期徒
    刑以上之罪，為累犯，惟因死刑、無期徒刑，依法不得加重
    ，僅就罰金刑部分加重之。
  (三)又按刑事審判旨在實現刑罰權之分配的正義，故法院對有罪
    被告之科刑，應符合罪刑相當之原則，使輕重得宜，罰當其
    罪，以契合社會之法律感情，此所以刑法第57條明定科刑時
    應審酌一切情狀，尤應注意該條所列10款事項以為科刑輕重
    之標準，並於同法第59條賦予法院以裁量權，如認「犯罪之
    情狀可憫恕者，得酌量減輕其刑」，復對連續犯之加重其刑
    ，採相對主義，俾使法院就個案之量刑，能斟酌至當。而刑
    法第59條規定犯罪之情狀可憫恕者，得酌量減輕其刑，其所
    謂「犯罪之情狀」，與同法第57條規定科刑時應審酌之一切
    情狀，並非有截然不同之領域，於裁判上酌減其刑時，應就
    犯罪一切情狀（包括第57條所列舉之10款事項），予以全盤
    考量，審酌其犯罪有無可憫恕之事由（即有無特殊之原因與
    環境，在客觀上足以引起一般同情，以及宣告法定低度刑，
    是否猶嫌過重等等），以為判斷。查本案運輸毒品數量不可
    謂不大，惟幸尚未流入市面即為警查獲，被告戊○○、丁○○、乙○○、甲○○參與完成運輸行為之程度較輕，其犯後
    尚知坦承部分犯行，略見悔意，並斟酌其運輸海洛因入境之
    數量，雖難謂係少量零星夾帶，但其重量尚非甚鉅，相較於
    運輸第一級毒品罪之法定最輕本刑無期徒刑，實有情輕法重
    失衡之情形，可認有憫恕之事由，爰依刑法第59條之規定減
    輕其刑，被告戊○○並先加後減之。
  (四)原審據以論罪科刑，固非無見。惟(一)並無積極證據顯示被告
    運輸海洛因進口後欲將其作為何等目的使用，雖其數量甚鉅
    ，然究是否係圖利販入或賣出，依卷內事證尚難遽予認定，
    原審以販賣第一級毒品罪論科，尚有未洽。(二)登記名義人蘇
    淑娟，實為被告丙○○所有之車號2199-MS號之BMW牌汽車一
    輛，以及被告戊○○所有之車號 9B-9858（原判決附表誤繕
    為 9B-8958）號之賓士轎車一輛，並非專供運輸毒品所用之
    必要性工具，原審併予宣告沒收，容有未當。被告提起上訴
    ，否認犯罪，雖無足取，惟原判決既有上開可議，自應由本
    院將原判決撤銷改判。爰審酌被告前開犯罪情節，及所運輸
    之海洛因合計淨重1280.44公克，純度73.61﹪，純質淨重94
    2.53公克，若流入市面，非但助長毒品氾濫，且將嚴重損害
    社會安全及國人健康，所生危害非輕，及其等犯罪後仍未全
    部坦認犯行，丙○○猶全部否認之，未見悔意，態度不佳，
    兼衡其等參與犯罪之情節、品行、生活狀況、教育智識程度
    等一切情狀，各量處如主文所示之刑，並就被告丙○○部分
    依刑法第 37條第1項規定，宣告褫奪公權終身，以示懲儆。
    扣案如附表一所示之物，係查獲之第一級毒品，依毒品危害
    防制條例第18條第 1項前段規定，宣告沒收銷燬之。如附表
    二編號一至三所示之物，既經與毒品分開秤重，足見可以獨
    立分離，具有防止毒品外逸、裸露、潮濕之功能，並便於攜
    帶及運輸，均屬共犯被告所有供犯本件之罪所用之物，業據
    其等陳明在卷，自屬被告等所有，供夾藏、包裝、運輸上開
    第一級毒品海洛因而運輸、走私進入我國境內之用，應依同
    條例第 19條第1項規定宣告沒收。如附表二編號五至八所示
    之行動電話，為被告丙○○所有，如附表二編號十二所示之
    行動電話，為被告乙○○所有，如附表編號十五之行動電話
    ，為被告甲○○所有，業據其等供明在卷（見原審卷二第41
    1頁 ），且供被告五人彼此間，聯絡運輸、走私第一級毒品
    海洛因之用，亦有原審勘驗筆錄一紙足稽，亦應依同條例第
    19條第 1項規定宣告沒收。扣案如附表二編號十所示之物，
    為被告戊○○所有，如附表二編號十三所示之物，係被告乙○○所有，均係供運輸、走私第一級毒品海洛因之用之物，
    併依同條例第 19條第1項規定宣告沒收。扣案如附表編號十
    四、十六之物，分屬偽造之印章、印文，不問屬於犯人與否
    ，均應依刑法第 219條之規定宣告沒收。另原審附表編號四
    登記名義人蘇淑娟，實為被告丙○○所有之車號 2199-MS號
    寶馬牌汽車一輛，及原審附表二編號十一被告戊○○所有之
    車號9B-9858（原判決附表誤繕為9B-8958號）號之賓士牌轎
    車一輛，並非專供運輸毒品所用之必要工具，不另為沒收之
    諭知，附此敘明。
、臺灣臺北地方法院檢察署95年度偵字第 18905號移送併辦部
    分，與本案事實相同，為同一案件，本院自得併予審理，併
    此敘明。
據上論斷，應依刑事訴訟法第369條第1項前段、第364條、第299
條第1項前段，毒品危害防制條例第4條第1項、第18條第1項前段
、第19條第1項，懲治走私條例第 2條第1項、第11條，刑法第11
條、第2條第1項、第216條、第210條、第55條、第59條、第47條
第1項、第37條第1項、第219條，修正前刑法第 28條、第55條、
第33條第5款，判決如主文。
本案經檢察官邱美育到庭執行職務
中　　華　　民　　國　　96　　年　　8 　　月　　2 　　日
      　　　　　　刑事第三庭  審判長法  官  許國宏
        　　　　　　　　　　　      法  官  楊貴志
        　　　　　　　　　　　　　  法  官  朱光仁
以上正本證明與原本無異。
如不服本判決，應於收受送達後十日內向本院提出上訴書狀，其
未敘述上訴之理由者並得於提起上訴後十日內向本院補提理由書
（均須按他造當事人之人數附繕本）。
                                    書記官  王宜玲
中　　華　　民　　國　　96　　年　　9　　 月　　10  　日
附錄：本案論罪科刑法條全文
毒品危害防制條例第4條
製造、運輸、販賣第一級毒品者，處死刑或無期徒刑；處無期徒
刑者，得併科新臺幣 1 千萬元以下罰金。
製造、運輸、販賣第二級毒品者，處無期徒刑或 7年以上有期徒
刑，得併科新臺幣7百萬元以下罰金。
製造、運輸、販賣第三級毒品者，處 5年以上有期徒刑，得併科
新臺幣5百萬元以下罰金。
製造、運輸、販賣第四級毒品者，處 3年以上10年以下有期徒刑
，得併科新臺幣3百萬元以下罰金。
製造、運輸、販賣專供製造或施用毒品之器具者，處1年以上7年
以下有期徒刑，得併科新臺幣1百萬元以下罰金。
前五項之未遂犯罰之。
懲治走私條例第2條
私運管制物品進口、出口逾公告數額者，處 7年以下有期徒刑，
得併科新臺幣3百萬元以下罰金。
前項之未遂犯罰之。
第 1 項所稱管制物品及其數額，由行政院公告之。
中華民國刑法第210條
（偽造變造私文書罪）
偽造、變造私文書，足以生損害於公眾或他人者，處 5年以下有
期徒刑。
中華民國刑法第216條
（行使偽造變造或登載不實之文書罪）
行使第 210 條至第 215 條之文書者，依偽造、變造文書或登載
不實事項或使登載不實事項之規定處斷。
附件：
茲摘錄與本案直接相關之重要監聽譯文如下：
　　  九十五年四月十九日上午二時四十九分十六秒：
        乙○○：喂。
        甲○○：他說，我傳簡訊給他。
        乙○○：你要傳簡訊給他喔。
        甲○○：他後來呀，他說，運回來給我，他說趕不回來
                ，來不及。
        乙○○：他說什麼，怎麼樣？
        甲○○：他說叫你拿給我，明天他要跟我拿。
        乙○○：我拿去給你喔。
        甲○○：對呀。
        乙○○：住址喔。
        甲○○：還有電話‧‧‧還是要用傳的？
        乙○○：什麼？
        甲○○：還是要用簡訊傳？
        乙○○：我傳去給你就好了呀。
        甲○○：什麼？
        乙○○：我傳去給你就好了呀。
        甲○○：嘿呀。
        乙○○：嗯，電話順便一起傳過去。
        甲○○：地址寫清楚喔。
        乙○○：我再傳過去，你聽的懂喔。
        甲○○：喔。
        乙○○：你再轉回來給我，我看對不對，就知道了，喔
                。
      九十五年四月十九日上午三時二十四分三十八秒：
        乙○○：喂。
        甲○○：你是不會傳喔？
        乙○○：什麼啦？
        甲○○：你是不會傳喔？
        乙○○：會啦，我跟你說，我忙到剛剛才忙完，你就知道
                我在幹嘛，你就知道‧‧‧
        甲○○：我知道‧‧‧
        乙○○：我現在正要回去傳了。
        甲○○：我就想說，你剛才說要傳，怎麼到現在還沒有來
                。
        乙○○：我現在馬上用另外一支電話傳了喔。
        甲○○：好。
        乙○○：嗯。
      九十五年四月十九日上午三時三十八分三十二秒：
        被告乙○○傳送內容：「桃園縣龜山鄉○○村○○街三
        一五號，電話0000000000」之簡訊予被告甲○○。
      九十五年四月十九日上午四時零六分三十三秒：
        被告乙○○傳送內容：「問老闆名字是一‧‧‧」之簡
        訊予被告甲○○。
      九十五年四月十九日上午四時十二分四十四秒：
        被告甲○○傳送內容：「老哥，古呆問說名字是不是跟
        以前一樣，還是有改」之簡訊予被告丙○○。
      九十五年四月十九日上午四時四十一分二十一秒：
        被告丙○○傳送內容：「一樣」之簡訊予被告甲○○。
      九十五年四月十九日上午四時四十四分十六秒：
        被告甲○○傳送內容：「一樣，不變，跟以前一樣」之
        簡訊予被告乙○○。
      九十五年四月十九日上午四時四十六分零九秒：
        被告甲○○傳送內容：「老哥，資料在我這邊了，記得
        明天要來拿」之簡訊予被告丙○○。
      九十五年四月二十七日下午一時零八分零一秒：
        被告乙○○傳送內容：「打電話給老闆我已經等兩天了
        ，我自己的事都沒法辦看怎樣」之簡訊予被告甲○○。
      九十五年四月二十七日下午三時二十五分四十八秒、六
        時四十三分三十七秒：
        被告甲○○傳送內容：「老哥，古呆說漂亮的女生還沒
        到」之簡訊予被告丙○○。
      九十五年四月二十七日下午六時四十四分四十二秒：
        甲○○：喂。
        丙○○：喂
        甲○○：嘿。
        丙○○：都沒有說什麼喔。
        甲○○：沒有呀。他就說這樣呀。
        丙○○：什麼時候跟你說的。
        甲○○：下午呀。
        丙○○：下午。
        甲○○：嘿。
        丙○○：你現在馬上打電話給他看是怎樣，看是怎樣的
                情形。
        甲○○：好。
      九十五年四月二十七日下午六時五十七分五十八秒：
        甲○○：喂。
        乙○○：怎樣。
        甲○○：現在是怎樣。
        乙○○：幹你娘，我等這麼久了，現在沒有在等了啦。
                房間還在租嘛。
        甲○○：沒有嗎？
        乙○○：沒有，你聽不懂喔。沒有來，你聽不懂喔。
        甲○○：我「兄仔」回來了耶。
        乙○○：就沒有呀。你聽不懂喔？
        甲○○：什麼。
        乙○○：是不是寄錯，沒有，你聽不懂喔。
        甲○○：嘿。
        乙○○：等兩天啦。我的房間還租著啦。
        甲○○：嘿。
        乙○○：還在租啦。
        甲○○：嘿。
        乙○○：你有沒有通知他。
        甲○○：我有傳簡訊給他。他說叫我問你什麼情形再打
                給他。
        乙○○：剛才這個你聽的懂喔。
        甲○○：什麼？
        乙○○：他郵寄的是什麼名字？搞不好他沒拿去還是要
                去領取，我就是要問這樣，唉，我會被搞死。
        甲○○：東西來了喔。
        乙○○：是沒有啦。你聽不聽的懂。
        甲○○：好啦，我明天再打給你。
        乙○○：你要叫他打電話去機場問，打電話去‧‧‧你
                 「董仔」都沒有留電話喔給他？
        甲○○：我哪知道。
        乙○○：那個要留電話啦。
        甲○○：好啦。
      九十五年四月二十七日晚間十時十分三十三秒：
        丙○○：有沒有聽到，老大。
        阿  龍：嘿。什麼事
        丙○○：我到臺灣了啦。
        阿  龍：喔，到家了喔。
        丙○○：嘿呀，我聯絡一下，看那個「公文」怎樣，你
                那邊有沒有怎樣，有沒有事情？你那邊「公文
                」‧‧‧
        阿  龍：沒有。沒什麼事情。
        丙○○：沒有喔。ＯＫ，我聯絡一下「公文」看那個怎
                麼樣，晚一點還是明天給你電話。
        阿  龍：ＯＫ。
        丙○○：公文還沒有到啦。
        阿  龍：好，ＯＫ。
        丙○○：我看怎麼樣再給你電話啦，你電話不要關。拜
                拜。
        阿  龍：ＯＫ，好。
      九十五年四月二十八日下午一時零七分三十六秒：
        甲○○：喂。
        乙○○：喂。
        甲○○：啊現在是怎樣。
        乙○○：印章還沒有刻好。怎樣怎樣，我才打給你呀，
                還怎樣。
        甲○○：印章還沒有刻喔。
        乙○○：刻好了呀。
        甲○○：喔。有沒有打給你了呀。
        乙○○：還沒有啦。
        甲○○：還沒有喔，喔。好好。
      九十五年四月二十八日下午四時四十七分零四秒：
        被告丁○○、丙○○撥打電話至聯邦快遞公司詢問收件
        人陳明輝包裹之遞送情形，被告丁○○並自稱為「王小
        姐」。
      九十五年四月二十九日上午八時二十四分五十四秒：
        丙○○：又通了，「阿吉」仔，你在那裏？
        甲○○：在家裏。
        丙○○：我剛才打。
        甲○○：我等一下去「古呆」那邊。
        丙○○：對，你要起來了，你一定要把電話找出來。
        甲○○：那「東西」不一樣。
        丙○○：沒關係，你一定要把電話找出來就對了，不然
                沒辦法，今天九點一定要辦，我等一下去。
        甲○○：你要去「古呆」那邊。
        丙○○：對，你跟他先把電話找出來。
        甲○○：好。
        丙○○：看怎樣你打給我。
      九十五年四月二十九日上午十時三十四分五十六秒：
        被告乙○○等人聽取聯邦快遞公司於門號000000
        0000號行動電話語音信箱中之留言，內容係聯邦快
        遞公司就收件人為陳明輝之包裹遞送情形之查覆結果。
      九十五年四月二十九日上午十一時三十分許：
        乙○○：姊仔，昨天有無拿到？收到？
        己○○：有啦，早上寄來的。
        乙○○：早上寄來的。
        己○○：是啦。
        乙○○：好好好。
      九十五年四月二十九日中午十二時二十三分四十三秒：
        甲○○：你現在看停車場那臺白色箱型車，有沒有。
        乙○○：那裡，那裡，我沒有看到呀？有‧‧‧我知道
                呀。
        甲○○：昨天那一臺，你看車上有沒有人。
        乙○○：窗戶打開呀。
        甲○○：什麼窗戶打開呀。
        乙○○：他現在窗戶打開呀，你聽懂了沒有。
        甲○○：你看，你看那一臺車上有沒有人啦。
        乙○○：什麼？
        甲○○：你看‧‧‧停車場那一隻，裡面‧‧‧
        乙○○：我知道呀，我現在要過去看了，我知道啦。
        丙○○：巷子裡，巷子裡。
        乙○○：我知道，我正好在這裡，知道啦。
        丙○○：啊有沒有人呀。
        乙○○：什麼啦。
        丙○○：那一臺有沒有人呀。
        乙○○：我離這裡有三、四十公尺看呀，我不敢太靠近
        呀。
        丙○○：對呀，我說那臺白色的那臺裡面有沒有人呀。
                你走靠近有什麼關係。
        乙○○：什麼。
        丙○○：走靠近怎麼會有關係。
        乙○○：沒有關係喔。
        丙○○：本來就沒有關係。你不要‧‧‧那邊就好了。
        乙○○：你現在人在哪裡。
        丙○○：你幫我看那一臺大牌幾號，我在巷口，你不用
                操心我在那裡。你看那一臺大牌幾號。
        乙○○：稍等一下‧‧‧喂。
        丙○○：嘿嘿。你在人家那裡喔，在朋友那裡喔。
        乙○○：沒有啦。算是在房子裡面‧‧‧五四一三
        丙○○：五四一三喔。
        乙○○：後面那個字是英文字，我不會唸。
        丙○○：五四一三對呀，昨天那臺對啦。
        乙○○：啊是不是‧‧‧後面那二個字我不知道啦。
        丙○○：那沒有關係，那個沒有關係。後面那個就沒有
                關係了啦，我現在是說，你走出來看車上有沒
                有人啦。
        乙○○：好好好，要掛電話了喔。
        丙○○：看車上有沒有人喔。
      九十五年四月二十九日中午十二時二十七分十六秒：
        甲○○：停車場裡面那臺車裡面還有人。
        丙○○：裡面還有人喔。是喔。
        甲○○：對，停車場裡面的那臺車。
        丙○○：對呀。我說停的比較遠的那臺車呢？
        甲○○：這一臺車掛著一塊好像警察的牌子。
        丙○○：對呀。就好像一隻小鳥，對不對。
        甲○○：對呀。
        丙○○：紅色的小鳥，對不對。
        甲○○：對呀。那個好像是「成員」，他寫「成員」什
                麼東西‧‧‧
        丙○○：喔，這樣那個不是啦，你說的那個不是啦。我
                跟你說，你現在這樣子喔，你說那臺車裡面有
                人，可是你這樣子看的到嗎？
        甲○○：有人呀，駕駛座呀。
        丙○○：駕駛座有人嘛，都坐在車上嘛。
        甲○○：對呀。
        丙○○：好啦好啦。不過，你現在是要再轉回來，還是
                怎樣。
        甲○○：好呀。「古呆」剛才打給我，說他電話插撥。
        丙○○：好啦，好啦，你跟他說，你叫他看他那裡有沒
                有人，你走過去７—１１那邊。
        甲○○：喔，好。要叫他怎麼樣‧‧‧
      九十五年四月二十九日中午十二時二十八分四十一秒：
        乙○○：喂。
        甲○○：車上有人嗎？
        乙○○：有人、有人。
        甲○○：看看是要一樣走到車子後面去，還是怎樣。
        乙○○：好好。
      九十五年四月二十九日下午二時零分四十秒：
        丙○○：昨天我講的那個是對的啦。
        丁○○：對的喔。
        丙○○：是對的啦。
        丁○○：是喔。
        丙○○：對呀。算了啦。
        丁○○：真的是這樣子嗎？
        丙○○：嗯。那二臺，我看起來那二臺都是。
        丁○○：今天早上打回去的情形是怎樣？
        丙○○：已經到了呀。
        丁○○：已經到了。
        丙○○：對呀。已經到了呀。
        丁○○：這樣子喔。
        丙○○：對呀。可是‧‧‧我‧‧‧那個啦。
        丁○○：然後呢。
        丙○○：我說的是對的啦。
        丁○○：嗯。
        丙○○：懂不懂，守株待兔。
      九十五年四月三十日上午九時四十四分五十二秒：
        被告戊○○傳送內容：「我想好一套取貨的方法」之簡
        訊予被告丙○○。
      九十五年四月三十日下午二時零七分五十七秒：
        （電話未接通，等待時，丙○○與丁○○二人在討論）
        丁○○：若是查到車，他們的登記是登記什麼？
        丙○○：登記是公務車呀。持有人‧‧‧臺北巿刑大，
                他們的單位‧‧‧
      九十五年四月三十日下午二時十分零秒：
        丁○○：陳大哥我想要跟你請教一下，用那個車牌喔，
                知道車牌，有沒有辦法查出來說，那個車他所
                屬的那個‧‧‧我現在有一個問題就是說，有
                一部車子我要了解說那個，它是不是公務車。
        陳大哥：公務車喔。
        丁○○：嘿。
        陳大哥：是不是公務車。
        丁○○：嘿。
        陳大哥：那個，其實要查也查的到呀。
      九十五年四月三十日下午二時十二分二十四秒：
        丁○○：你幫我查一個車牌號碼，好不好。
        陳大哥：這樣喔。好呀。多少？
        丁○○：ＷＵ‧‧‧
        陳大哥：妳傳簡訊啦。
        丁○○：好，我現在馬上傳過去。
        陳大哥：嘿，妳傳來後，我再問看看裡面有沒有在。
        丁○○：我等你的電話，我要知道的重點說，它是不是
                公務車，這樣子而已。
        陳大哥：這樣是不是，好呀。好呀。
      九十五年四月三十日下午二時十八分二十三秒：
        被告丁○○傳送內容：「ＷＵ—五四一三、ＷＶ—五四
        一三、五四一三—ＷＵ、五四一三—ＷＶ」之簡訊予「
        陳大哥」。
      九十五年四月三十日下午四時二十七分十六秒：
        陳大哥：不是，臺東車。
        丁○○：臺東喔。
        陳大哥：嘿，對。
        丁○○：臺東喔。
        陳大哥：臺東啦。不是啦。不是那種車子。
        丁○○：這樣好。好，瞭解，謝謝。
      九十五年四月三十日下午五時十二分三十四秒：
        乙○○：喂，姊仔喔。
        己○○：嘿，怎樣。
        乙○○：我人在南部啦。
        己○○：你人在南部喔。
        乙○○：是啦。
        己○○：嘿，怎樣。
        乙○○：你幫我顧好，我會記得去拿的啦。
        己○○：要多久？
        乙○○：我人就在南部嘛。
        己○○：喔，你人在南部喔。
        乙○○：嗯，嗯。
        己○○：叫我幫你東西顧好。
        乙○○：幫我顧著就好了啦。
        己○○：幫你顧著，是吧。
        乙○○：嗯。
        己○○：好啦好啦。什麼時候要回來啦。
        乙○○：我事情辦完就回去了。
        己○○：好啦。好啦。
      九十五年四月三十日晚間八時零三分零七秒：
        丁○○：我下午叫你查的是ＭＶ—五四一三嗎？
        陳大哥：對呀！ＭＵ吧！
        丁○○：要ＭＶ才對！
        陳大哥：是傳ＭＵ，不是傳ＭＶ。
        丁○○：我傳真四組號碼，ＭＶ、ＭＵ都有傳，有的英
                文字在前面，後面。
        陳大哥：是嗎？我覺得都一樣。
        丁○○：你沒有注意看啦！
        陳大哥：那有！那有人大牌傳那麼多個，我想看頭一個
                就是了，你怕我不知道，一次傳三、四個。
        丁○○：我又不是智障！
        陳大哥：那到底是ＭＵ還ＭＶ？
        丁○○：ＭＶ。
        陳大哥：可是我要本人去找他，電話中就不能說。
      九十五年四月三十日晚間八時十三分十九秒：
        丙○○：你在哪裡，你在哪裡。
        甲○○：我在這裡呀，附近呀。
        丙○○：我在這裡，沒有看到你們呀。
        甲○○：你搭車來喔，我們都在這裡呀。
        丙○○：對呀，都沒有人呀。「古呆」有在你那邊還是
                沒有。
        甲○○：沒有呀。他沒有在我這裡呀。
        丙○○：他去哪裡了呀。
        甲○○：他剛才在旁邊這裡呀，現在不知道去哪裡了。
        丙○○：你叫他過來，跟他講說我現在人在這裡，我在
                找他，我要跟他見面。
        甲○○：好好。
        丙○○：你現在打給他，跟他講說，我在找他。叫他現
                在過來‧‧‧
        甲○○：對面那臺車還在那裡，裡面有人呢。
        丙○○：裡面有人，對呀。現在在移車，你有沒有看到
                。
        甲○○：不是那臺，不是那臺。
        丙○○：嗯，我知道，第一臺啦。
        甲○○：嘿。現在在站街的那臺。
        丙○○：後面那一臺有裡面沒有人呀。
        甲○○：有啦，有啦。我剛才騎摩托車的時候有看到。
                躺的那裡。
        丙○○：嘿。
        甲○○：好幾個，二、三個，一個在躺在駕駛座的旁邊
                ，後面那裡也都還有人呀，就是我中午說的那
                一臺呀。
        丙○○：現在移車的那個，是人家的住戶的啦。
        甲○○：嘿，對。
        丙○○：這一臺還有人，我們剛才有看到人，你們要小
                心一點。
        甲○○：就是我中午講的那一臺。
        丙○○：我知，「古呆」看怎樣，你看「古呆」怎樣用
                ，他也要跟我講呀。都不跟我說，那怎麼行。
      九十五年四月三十日晚間九時二十四分五十秒：
        曾春德：喂。
        乙○○：你在哪裡呀。
        曾春德：什麼啦。
        乙○○：你在哪裡啦，你現在去車行等我啦。
        曾春德：我喔。在桃園耶。
        乙○○：多久可以？
        曾春德：你要去哪裡？
        乙○○：我在「鐵鎚」這裡呀。
        曾春德：我知道了啦。
        乙○○：多久可以啦。
        曾春德：要不然，我現在馬上去了啦。
        乙○○：好好好。
      九十五年四月三十日晚間九時五十七分四十一秒：
        丙○○：呀現在怎樣。
        甲○○：他現在叫他朋友計程車去領，現在在等計程車
                。
      九十五年四月三十日晚間九時五十八分五十五秒：
        丙○○：我跟你說，你不要叫那邊，不要叫認識的。你
                打電話叫車行，叫計程車來這裡載人客，這樣
                。ＯＫ，這樣就好。
        乙○○：你說什麼？
        丙○○：我說你不要叫認識的啦。你聽懂了沒有。
        乙○○：怎樣。
        丙○○：你打電話聯絡車行，叫計程車來這裡載人。這
                樣，載人客，你給我叫一臺車來這裡，這樣，
                我要坐車。這樣，你聽的懂意思嗎。
        乙○○：喔、喔。
        丙○○：不要叫認識的，不要等你朋友。
        乙○○：喔，這樣喔。
      九十五年四月三十日晚間十時十四分四十五秒：
        丙○○：同學我跟你說，等一下喔，哎，可是你現在停
                了喔，不然你稍徵調頭一下，你停在這裡，到
                時候後面又沒有位置，你的後照鏡看的到啦喔
                ，等一下拿東西出來之後喔。
        戊○○：嗯。
        丙○○：就是有拿那個東西喔。
        戊○○：嗯。
        丙○○：東西給他搬走，‧‧‧我再來調換那個東西，
                幹你娘，你娘ＧＹ，連來現場也沒有哩，幹你
                娘，氣的要命。
        戊○○：現在你說什麼，你說不要緊，你說‧‧‧
        丙○○：我說喔，把它劫走，東西把它劫走啦。你聽懂
                沒有。
        戊○○：嘿，他現在搬出來，有把它拿起來，這樣子‧
                ‧‧
        丙○○：對呀，熊熊把它劫走，我再來跟他討東西。
        戊○○：好呀。
        丙○○：他連人來現場，來Handle（操控）都沒有。
        戊○○：計程車，計程車司機都還沒有下去嘛。
        丙○○：對呀，人家計程車根本就不知道嘛。你聽懂沒
                有。
        戊○○：對呀。
        丙○○：他現在是說，叫人拿出來還是怎樣，你聽懂沒
                有。這樣的是‧‧‧你看看這樣是‧‧‧哎呀
                ‧‧‧這‧‧‧
        戊○○：沒啦呀，他要是過去拿‧‧‧他要是‧‧‧計
                程車下去拿‧‧‧我看他拿起來我就要把他拿
                過來了‧‧‧
        丙○○：對啦。便看、便看‧‧‧
        戊○○：這樣好不好。
        丙○○：便看、便看‧‧‧
        戊○○：這樣好啦喔。
        丙○○：安全為原則。
      九十五年四月三十日晚間十時二十分四十秒：
        乙○○：怎麼還沒有出來。
        戊○○：車子停在外面啦，大路啦，我現再打電話叫他
                停在門口啦。
      九十五年四月三十日晚間十時二十三分四十秒：
        甲○○：怎麼樣。
        乙○○：他在門口，我現在打電話叫他去大門口。喔。
        甲○○：沒有呀，他現在怎麼沒有駛走。
        乙○○：我怎麼知道，你問我我怎麼知道。他就還在那
                裡呀。
        甲○○：我真的是氣的。
        乙○○：我‧‧‧我哪會知道。
      九十五年四月三十日晚間十時二十六分四十三秒：
        丙○○：阿吉，他們現在是怎樣？
        甲○○：計程車進去了，我現在在後面等計程車，等他
                出來。
        丙○○：問題是你可以看到人在幹什麼嗎？不然怎麼這
                麼久，已經進去很久了。
        甲○○：沒有啦！「古呆」走到後門去看，我在後面等
                。
        丙○○：好啦！我覺得奇怪，怎樣那麼久。
      九十五年四月三十日晚間十時二十七分五十八秒：
        戊○○：賓館沒有人。
        丙○○：好，好，他們在後面Handle。
      九十五年四月三十日晚間十時二十九分零五秒：
        甲○○：喂，怎麼還沒有出來。
        乙○○：我在打電話去旅社啦。旅社叫他們去拿啦。我
                跟你說聽懂了沒有，我在打電話叫他們拿出來
                。不要打來啦，我跟你說。
      九十五年四月三十日晚間十時三十一分五十一秒：
        丙○○：阿財，你下車看看，幹你娘，這麼久了，不對
                ，不對，你下車看看。
      九十五年四月三十日晚間十時三十二分十八秒：
        戊○○：櫃檯都沒有人呀。
        丙○○：對，那計程車呢？
        戊○○：計程車司機在車子上坐呀。
        丙○○：怎麼會這樣‧‧‧那二個，真的快要昏倒。對
                呀，說什麼要在後門看。呀。你看後面有沒有
                人？
        戊○○：什麼？
        丙○○：「阿弟仔」有沒有在後面?
        戊○○：沒有呀。裡面還有一個小姐，那個小姐還在裡
                面那裡。
      九十五年四月三十日晚間十時三十三分十秒：
        丙○○：到底在幹什麼，他們？
        甲○○：還在等他們。
        丙○○：「古呆」在幹什麼，「古呆」人呢？
        甲○○：他在後面那邊。
        丙○○：他有打電話叫他那個嗎？
        甲○○：有啊！
        丙○○：計程車在等什麼啦！
        甲○○：他叫計程車直接開進去店裏，對啊！怎麼還沒
                出來呢？
        丙○○：他已經在店裏，計程車在店裏啊！
        甲○○：他叫她拿給他啊！他打電話給那個「姊仔」啊
                ！
        丙○○：對啊！拿東西怎麼拿這麼久，拿十幾分了，你
                去找他人啦！你去找他人啦！
        甲○○：他在後面那邊，我現在走到後面的門了。
      九十五年四月三十日晚間十時三十五分十二秒：
        甲○○：現在是怎樣啦，這麼久還沒有出來，我「董仔
                」又一直打電話來。
        乙○○：那個有問題啦。
        甲○○：什麼？
        乙○○：有問題啦，我叫他走了啦。
        甲○○：有問題？
        乙○○：就是這樣啦。
        甲○○：你人在哪？
        乙○○：你先走啦。我向右走‧‧‧
      九十五年四月三十日晚間十時三十六分三十九秒：
        甲○○：姊仔，妳叫「兄仔」聽。
        丁○○：走過去了，走過去了。
        甲○○：怎樣？
        丁○○：「進仔」走過去車後面看，在車後面。
        甲○○：妳說在車後面，我開過去了呀。
        丁○○：你回頭過來，你走進去。
        甲○○：「古呆」說有問題呢。
        丁○○：「古呆」說有問題？
        甲○○：對呀。我哪知。
        丁○○：不要在那裡裝神弄鬼啦。好好好。我等一下叫
                「兄仔」再打給你。
      九十五年四月三十日晚間十時四十分：
        乙○○：喂，姊仔，等一下包裹，有一臺計程車，你再
                拿給他就好了。
        己○○：誰，你說什麼。
      九十五年四月三十日晚間十時四十八分零七秒：
        乙○○：喔喔，我跟你說喔，我打電話叫她拿出來，她
                不要，說叫司機自己進去拿。
        甲○○：是喔。那我去看一看。
      九十五年四月三十日晚間十時五十分：
        乙○○：姊仔，我告訴你有一臺計程車。
        己○○：計程車我不認識，你不會叫他進來拿。
        乙○○：什麼？
        己○○：計程車那一臺我又不認識，你叫他進來拿。
        乙○○：我叫他停在外面。
        己○○：你叫他進來拿。
        乙○○：我就不知道他電話，我如何叫他。
        己○○：嗯。
        乙○○：停在外面那一臺。
        己○○：停在外面那一臺，我們大門口這一臺。
        乙○○：我不知道，可能是，他去很久了，你看你外面
                有無計程車。
        己○○：看不到。
        乙○○：你對看看。
